---
title: "Untitled"
author: "ShuYu"
date: "2019年6月12日"
output: html_document
---

```{r setup, include=FALSE}
knitr::opts_chunk$set(echo = TRUE)
```

```{r}
load(url("https://www.dropbox.com/s/duh5aaqgl2f5m3z/loopTranscriptData.Rda?raw=1"))
studentIds <- unique(transcriptDataFinal$學號) # 全部可能學號
studentIds5 <- studentIds[1:5] # 前5筆學號
```

```{r}
for(i in studentIds5){ 
  print(i) 
}
```

```{r}
for(i in c(1:5)){ 
  print(i) 
}
```
```{r}
for(i in c(1:5)){ 
  print(studentIds5[[i]]) 
}
```

```{r}
i <- 1
print(studentIds5[[i]])

for(i in seq_along(studentIds5)){
  print(studentIds5[[i]])
}
```

#example1
#load gmailadress
```{r}
gmailAddress <- c(
  "tim@gmail.com",
  "anita",
  "yellen@gmail.com",
  "huang@gmail.com"
)
```

#沒加 @gmail.com 的信箱地址要加上去
```{r}
i <- 2
print(gmailAddress[[i]])

library(stringr)
str_c(gmailAddress[[2]], "@gmail.com")

for(i in seq_along(gmailAddress)){
  if(!(str_detect(gmailAddress[[i]],"@gmali.com"))){
    gmailAddress[[i]] <- str_c(gmailAddress[[i]],"@gmali.com")
  }
}

gmailAddress

```

#example2
#load commit history
```{r}
load(url("https://www.dropbox.com/s/qnz9paigf61yjus/commitHistory.Rda?raw=1"))
```

#印出 commithistory 裡的author name/committer name/commit date
```{r}
for(i in seq_along(commitHistory)){
  print(commitHistory[[i]]$commit$author$name)
}

for(i in seq_along(commitHistory)){
  print(commitHistory[[i]]$commit$committer$name)
}

for(i in seq_along(commitHistory)){
  print(commitHistory[[i]]$commit$committer$date)
}

```

#印出author name = committer name 的邏輯判段
```{r}
for(i in seq_along(commitHistory)){
  (commitHistory[[i]][["commit"]][["author"]][["name"]]==
     commitHistory[[i]][["commit"]][["committer"]][["name"]]) ->
    logiResult
  print(logiResult)  
}
```

#印出author name = committer name 的authorname
```{r}
for(i in seq_along(commitHistory)){
  print(commitHistory[[i]]$commit$author$name)
}

cat("me/n")

for(i in seq_along(commitHistory)){
  if(commitHistory[[i]]$commit$author$name == commitHistory[[i]]$commit$committer$name){
    print(commitHistory[[i]]$commit$author$name)
  }
}

cat("teacher/n")

for(i in seq_along(commitHistory)){
  (commitHistory[[i]][["commit"]][["author"]][["name"]]==
     commitHistory[[i]][["commit"]][["committer"]][["name"]]) ->
    logiResult
  print(commitHistory[[i]][["commit"]][["author"]][["name"]][logiResult])  
}
```

```{r}
saveCharacter <- vector("character",5)
saveCharacter

saveNumeric <- vector("numeric",5)
saveNumeric

saveLogical <- vector("logical",5)
saveLogical

saveList <- vector("list",5)
saveList
```
```{r}
# 把"你好"存在saveCharacter第3個位置
saveCharacter # 儲存前
saveCharacter[[3]] <- "你好"
saveCharacter # 儲存後

# 把 72.3 存在saveNumeric第3個位置
saveNumeric # 儲存前
saveNumeric[[3]] <- 72.3
saveNumeric # 儲存後

# 把 TRUE 存在saveLogical第3個位置
saveLogical # 儲存前
saveLogical[[3]] <- TRUE
saveLogical # 儲存後

# 把 list(姓名="小明",電話="02-86741111") 存在saveList第3個位置
saveList # 儲存前
saveList[[3]] <- list(姓名="小明",電話="02-86741111")
saveList # 儲存後
```

#將transcriptDataFinal資料中每個學號的平均成績算出來並儲存（使用gpa_fun()）
```{r}
studentIds <- unique(transcriptDataFinal$學號) # sequence_source
saveGPAs <- vector("numeric",length(studentIds)) # saveContainer
```

#決定儲存容器
```{r}
studentIds <- unique(transcriptDataFinal$學號) # sequence_source
saveGPAs <- vector("numeric",length(studentIds)) # saveContainer
```

##body
#資料中[第i個]學號的平均成績算出來並儲存
```{r}
i <- 1
saveGPAs[[i]] <- gpa_ (studentIds[[i]])
```

#body
#資料中[第i個]學號的平均成績算出來並儲存
```{r}
i <- 1

gpa_fun(studentIds5[[i]]) -> saveGPA5[[i]]

saveGPA5
```

```{r}
studentIds <- unique(transcriptDataFinal$學號) # sequence_source
saveGPAs <- vector("numeric",length(studentIds)) # saveContainer
for(i in seq_along(studentIds)){
  saveGPAs[[i]] <- gpa_fun(studentIds[[i]])
}
```




#存取 commithistory 裡的author name/committer name/commit date

#儲存容器
```{r}
author <- vector("character", length(commitHistory))
author

committer <- vector("character", length(commitHistory))
committer

logicdate <- author == committer
commitDate <- vector("character", length(commitHistory[logicdate]))
commitDate
```


```{r}
for(i in seq_along(commitHistory)){
 author[[i]] <- commitHistory[[i]]$commit$author$name
}
author

for(i in seq_along(commitHistory)){
 committer[[i]] <- commitHistory[[i]]$commit$committer$name
}
committer

for(i in seq_along(commitHistory)){
  commitDate[[i]] <- commitHistory[[i]]$commit$committer$date[logicdate]
}
commitDate
```


```{r}
commitHistory[[1]]$commit$committer$date
```





















