---
title: '2019-05-29'
author: "ShuYu"
date: "2019年5月29日"
output: html_document
---

```{r setup, include=FALSE}
knitr::opts_chunk$set(echo = TRUE)
```

```{r}
library(lubridate)
now <- function(){
  currentDateTime <- Sys.time()
  hh<-hour(currentDateTime)
  mm<-minute(currentDateTime)
  cat("現在是",hh,"點",mm,"分")
}
```

```{r}
now()
```

```{r}
textbookURL <- function(){
  browseURL("https://bookdown.org/tpemartin/ntpu-programming-for-data-science/function-and-conditional-execution.html#input-argumentoutput-value")
}
textbookURL()
```

#輸出超過一個物件:用list
```{r}
library(readr)
transcriptDataFinal <- read_csv("https://raw.githubusercontent.com/tpemartin/github-data/master/transcriptDataFinal.csv")
```


```{r}
gpa_fun2 <- function(studentID){
  transcriptDataFinal$學號==studentID -> logiChosenStudent
  
  subSample <- transcriptDataFinal[logiChosenStudent,]
  
  sum(subSample$學期成績*subSample$學分數)/
    sum(subSample$學分數) -> GPA
  return(
    list(
      平均成績=GPA,
      成績單=subSample
      )
  )
}
```

```{r}
gpa_fun2("92aS67fee") -> outputValue
outputValue$平均成績
outputValue$成績單
```


```{r}
demand_supply_fun <- function(P, a, b, c, d){
  Qs <- a+b*P
  Qd <- c-d*P
  return(
    list(
      供給量=Qs,
      需求量=Qd,
      超額供給量=Qs-Qd
    )
  )
}

demand_supply_fun(10,1,8,7,6)
```

#條件執行:a<0
```{r}
a <- readline(prompt = "請輸入一個數字： ")
if(a < 0) {
  print("a為負值")
}
```

```{r}
a<-0
b<-1
supply_fun <- function(P,a,b){
  Qs <- a+b*P
  return(Qs)
}
supply_fun(P=-1,0,1)
```

```{r}
supply_fun2 <- function(P,a,b){
  Qs <- a+b*P
  if(P>=0) {
    return(Qs)
  }
}
supply_fun2(P=-1,0,1) #P<0，沒有return值
supply_fun2(P=2,0,1)
```

#條件不成立時執行別的(if else)
```{r}
a <-  readline(prompt = "請輸入一個數字： ")
if(a < 0) {
  print("a為負值") #單純的訊息輸出
} else {
  print("a不為負值")
}
```

```{r}
supply_fun3 <- function(P,a,b){
  Qs <- a+b*P
  if(P < 0) {
    message("P不能為負值") # 在螢幕出現的「錯誤」提示，沒有輸出任何值(告訴你錯誤訊息)
  } else {
    return(Qs)
  }
}
supply_fun3(P=-1,0,1) #return出錯誤提示
supply_fun3(P=2,0,1)
```

```{r}
gpa_fun <- function(studentID){
  transcriptDataFinal$學號==studentID -> logiChosenStudent
  
  subSample <- transcriptDataFinal[logiChosenStudent,]
  
  sum(subSample$學期成績*subSample$學分數)/
    sum(subSample$學分數) -> GPA
  if(studentID %in% transcriptDataFinal$學號){
  return(GPA)
  }else{
      message("查無此學號")
    }
}

gpa_fun("92aS67fee") # 顯示82.85276
gpa_fun("aa829838s") # 查無此學號
```

#better:1.先判斷學號對不對，不對就不要算，減少運作時間 2.tab內縮，讓排版更易閱讀找錯誤
```{r}
gpa_fun <- function(studentID){

  if(studentID %in% transcriptDataFinal$學號){                #先判斷學號
    transcriptDataFinal$學號==studentID -> logiChosenStudent  #成立再運算

    subSample <- transcriptDataFinal[logiChosenStudent,]

    sum(subSample$學期成績*subSample$學分數)/
    sum(subSample$學分數) -> GPA
    return(GPA)
  } else {
    message("查無此學號")                                    #不對不要算
    
 }
}
```

#多個條件判斷 ref: R for data sience ch19
```{r}
a <- readline(prompt = "請輸入一個數字： ")
if(a==1) {
  print("你輸入了1")
} else if(a==2) {
  print("你輸入了2")
} else if(a==3) {
  print("你輸入了3")
} else {
  print("你輸入了其他數字")
}
```

```{r}
supply_fun4 <- function(P,a,b){
  Qs <- a+b*P
  if(P < 0) {
    message("P不能為負值") # 在螢幕出現的「錯誤」提示，沒有輸出任何值
  } else if(P < -a/b) {
    message("P必需大於等於",-a/b,"(即-a/b值)")
  } else {
    return(Qs)
  }
}
supply_fun4(P=-1,-3,1) #p不能<0
supply_fun4(P=2,-3,1)  #p不能<3(-a/b)
supply_fun4(P=3,-3,1)  #條件成立，輸出結果
```

#wrong
```{r}
a <- readline(prompt = "請輸入一個數字： ")
if(a %% 3 == 0) {
  print("fizz")
} else if(a %% 5 == 0) {
  print("buzz")
} else if(a %% 15 == 0) { #用15的話要放第一個(因為會照順序跑先判斷條件)
  print("fizzbuzz")
} else {
  print("other numbers")
}
```

#correct:使用return
```{r}
fizzbuzz <- function(input){
  a <- input %% 3 == 0
  b <- input %% 5 == 0
  if(input == a & !b){
    return("fizz")
  }
  else if(input == !a & b){
    return("buzz")
  }
  else if(input == a & b){
    return("fizzbuzz")
  }
}


```

#使用print:不管存不存都會印在螢幕上
```{r}
fizzbuzz1<-function(x){
  if(x%%3==0&x%%5!=0){
    print("fizz")
  }
  else if(x%%5==0&x%%3!=0){
    print("buzz")
  }
  else if(x%%5==0&x%%3==0){
    print("fizzbuzz")
  }
  else{
    print(x)
  }
}

fizzbuzz1(3)
```

#要每個都符合條件:使用all()
```{r}
a <- c(1,3,5)
a>2 # 此邏輯條件產生三個值
if(a>2) {
  print("a大於2")
}
```

```{r}
a>2
all(a>2) #要全部為TRUE才是TRUE
any(a>2) 
```

```{r}
if(all(a>2)){
  print("a大於2")
}
```















