---
title: '2019-05-08'
author: "ShuYu"
date: "2019年5月8日"
output: html_document
---

```{r setup, include=FALSE}
knitr::opts_chunk$set(echo = TRUE)
```

```{r}
library(lubridate); library(stringr); library(dplyr); library(readr); library(purrr)
```



#ans1:要轉成數字才能和數字比較
請產生一個logical class答案物件名為logicBig，其中元素值為TRUE若x對應值大於50（不包含50），反之為FALSE。答案物件請寫在最後一行。
```{r}
x <- as.character(round(runif(10)*100),10)
x
logicBig <- (as.integer(x) > 50)

logicBig
```

#ans3:要記得as.character轉成字串物件
請將它改成以America/New_York時區顯示的「character class」文字字串，並存在答案物件nyTime。答案物件請寫在最後一行。（注意答案物件class必修為character）
```{r}
load("C:/Users/user/Desktop/R/midterm/submitTime.Rda")
mdy_hms(submitTime)-> submitTime1
with_tz(submitTime1,tzone = "America/New_York") -> nyTime
as.character(nyTime) -> nyTime 
nyTime
```

## 5
執行以下程式產生台灣民國年月字串物件twDates。
```{r data5}
sample(99:103,15,replace = T)-> yy
sample(1:12,15,replace=T)-> mm
str_c("民國",str_pad(yy,3,"left","0"),"年",mm,"月") -> twDates
twDates
```

#an5.1:也可以用以下寫法str_replace_all更快
請將twDates中的"民國"及"月"都去除，並存在twDates2答案物件，如："民國099年2月"會變成"099年2"。
```{r}
#faster
twDatesf <- str_replace_all(twDates,"(民國)|(月)","")
twDatesf

#original
twDates1 <- str_replace(twDates, "民國", "") 
twDates2 <- str_replace(twDates1, "月", "")
twDates2
```

#ans5.3:萬一順序不一樣不能慢慢數str_sub，先str_split拆開來
```{r}
#tip
datesplit <- str_split(twDates2, "年") #拆開來
datesplit

monthlist <- map(datesplit,~.[[2]]) #選出要的
monthlist

monthvecter <- unlist(monthlist) #不要list
monthvecter

#組合
class(twDates2)
year <- str_sub(twDates2, 1, 3)
year <- as.integer(year)
class(year)
westYears <- year+1911
westYears <- as.integer(westYears)
class(westYears) 
westYears #以上是5.2前置作業
westDates <- str_c(as.character(westYears), month, "01", sep = "-") #stringr裡面的東西要是字串

#轉成datetime
westDates <- ymd(westDates)
class(westDates)
westDates
```


## 7 成績單 sampledTranscriptData
請先執行以下程式取得學生成績單資料sampledTranscriptData，它是個list class的物件。
```{r data7}
load("C:/Users/user/Desktop/R/midterm/sampledTranscriptData.Rda")
names(sampledTranscriptData) <- 
  c('學號','學期成績','學分數','學年','學期','必選修類別（必／選／通）','系級','科目名稱','年級','學屆')
```
#7.1:要注意分母到底是要用用哪筆資料/數字
取出科目名稱為「科目204」的學期成績，計算該科的當人比例（子樣本中成績不及格的比例）將此值存在答案物件failRate裡（為numeric/double class）。
```{r}
#correction
subject <- sampledTranscriptData[[8]]=="科目204"
length(subject)
sum(subject)
fail <- sampledTranscriptData[[2]] < 60
fail204 <- subject&fail
failRate <- sum(fail204)/sum(subject) #要用sum不是length，因為分母只要看科目204不是全部科目
failRate

#teacher
(sampledTranscriptData$科目名稱 == "科目204") -> chosenSubjectLogi
sampledTranscriptData$學期成績[chosenSubjectLogi] -> chosenGrades
sum(chosenGrades<60)/length(chosenGrades) -> failRateT

failRateT

#wrong(original)
subjectW <- sampledTranscriptData[[8]]=="科目204"
head(subjectW)
length(subjectW)
failW <- sampledTranscriptData[[2]] < 60
head(failW)
fail204 <- subjectW & failW
head(fail204)
sum(fail204)
failRateW <- sum(fail204)/length(subject) #這裡要用sum不是length
class(failRate)
failRateW

```

#7.3
請在sampledTranscriptData新增一個「學系」變數，存在`sampledTranscriptData$學系`答案物件裡，它是「系級」元素值去除數字1,2,3,4的結果。例如：系級為"經濟學系2", 學系值即為"經濟學系"。（hint: 可透過`str_replace()`或`str_replace_all()`把字串中的數字去除。）
#faster:1234一起拿掉
```{r}
sampledTranscriptData$學系 <- str_replace(sampledTranscriptData[[7]], "[1234]", "")
sampledTranscriptData$學系
```
#faster:全部數字拿掉
```{r}
sampledTranscriptData$學系 <- str_replace(sampledTranscriptData[[7]], "[:digit:]", "")
sampledTranscriptData$學系
```
#original
```{r}
sampledTranscriptData$學系 <- str_replace(sampledTranscriptData[[7]], "1", "")
sampledTranscriptData$學系 <- str_replace(sampledTranscriptData$學系, "2", "")
sampledTranscriptData$學系 <- str_replace(sampledTranscriptData$學系, "3", "")
sampledTranscriptData$學系 <- str_replace(sampledTranscriptData$學系, "4", "")
sampledTranscriptData$學系
```

#7.4
學號是一入學就決定，不管後來有沒有轉系。 請找出外系轉入經濟系的學生學號，並存成changeMajorStudent答案物件。(由於資料一筆為一科成績，所以學號會重覆出現，要存入答案物件前請用`unique()`去除重覆學號)
```{r}
#前置作業7.2產生系碼
sampledTranscriptData$學屆 <- str_sub(sampledTranscriptData[[1]], 2, 4)
sampledTranscriptData$系碼 <- str_sub(sampledTranscriptData[[1]], 5, 6)
head(sampledTranscriptData)
```

```{r}
NOT <- sampledTranscriptData$系碼 != 73
changeMajorStudent <- sampledTranscriptData[[1]][NOT]
changeMajorStudent <- unique(changeMajorStudent)
head(changeMajorStudent) 

```

```{r}
(sampledTranscriptData$系碼!="73" & 
   sampledTranscriptData$學系=="經濟學系") -> logiCheck
sampledTranscriptData$學號[logiCheck] %>% unique() -> changeMajorStudent

changeMajorStudent
```

#7.5 GPA faster method
```{r}
gpa_fun <- function(studentID){
  transcriptDataFinal$學號==studentID -> logiChosenStudent

  subSample <- transcriptDataFinal[logiChosenStudent,]

  sum(subSample$學期成績*subSample$學分數)/
    sum(subSample$學分數) -> GPA
  return(GPA)
}

gpa_fun("105S60ba1")
```










